【裁判字號】    89,上易,1111
【裁判日期】    890831
【裁判案由】    就業服務法
【裁判全文】
臺灣高等法院高雄分院刑事判決                  八十九年度上易字第一一一一號
    上 訴 人    台灣高雄地方法院檢察署檢察官
    被    告    乙○○
右上訴人因被告違反就業服務法案件，不服臺灣高雄地方法院八十九年度易字第一九
三號中華民國八十九年五月三十一日第一審判決（起訴案號：臺灣高雄地方法院檢
察署八十九年度偵字第三七０三號），提起上訴，本院判決如左：
    主  文
原判決撤銷。
乙○○聘僱未經許可之外國人，其聘僱人數為一人，處拘役貳拾日，如易科罰金，以
參佰元折算壹日。
    事  實
一、乙○○在高雄市○○路與自立路交岔口附近之一二八號攤位經營飲食店，未向主
    管機關申請許可，自民國八十九年一月十六日起，擅自僱用印尼籍之ＬＩＥＢＩ
    ＨＯＮＧ（中文名字為李美鳳）至其上開攤位，幫其整理、清潔碗筷之工作，嗣
    於八十九年一月二十一日晚上九時五十分許，為警在上址當場查獲。
二、案經高雄縣警察局旗山分局移送臺灣高雄地方法院檢察署檢察官偵查起訴。
    理  由
一、訊據被告乙○○固不諱言李美鳳有於前述時間至其攤位幫忙之事實，惟矢口否有
    何違反就業服務法之犯行，辯稱：李美鳳係其友人陳耀宗之妻，因那幾天其攤位
    生意比較好，剛好李美鳳到其攤位玩，李美鳳覺得無聊就幫忙整理及清潔碗筷，
    純粹是義務幫忙，他沒有付薪水給她云云。惟查前開事實，業據被告乙○○於警
    訊時供稱：「我於八十九年元月十六日開始僱請李美鳳，地點在高市○○路與自
    立路旁海產粥攤（幫忙收拾碗筷）」等語（見警訊卷第一頁），已供承僱用李美
    鳳至其經營之海產粥攤幫忙收拾碗筷，核與證人李美鳳於警訊時所證稱：「我於
    八十九年元月十六日開始幫忙乙○○所開設的海產粥攤幫忙」等語（見警訊卷第
    二頁）相符，而被告經營海產粥攤，收拾及清洗碗筷等雜事，並非輕鬆，李美鳳
    若純粹為義務性之幫忙而為無償，實不符常理，故李美鳳所證稱純為義務性幫忙
    ，被告並無支付薪資云云，顯係迴護被告之詞，不足採信；又李美鳳係印尼籍，
    有其護照在卷可證，被告未向主管機關申請許可，擅自僱用印尼籍之勞工，顯有
    違就業服務法第五十三條第一項第一款之規定，是本件事證明確，被告上開所辯
    ，顯係事後卸責之詞，不足採信，其犯行洵堪認定。
二、核被告乙○○所為，係違反就業服務法第五十三條第一項第一款規定，其聘僱人
    數為一人，應依同法第五十八條第一項前段論處；又被告聘僱未經許可之外國人
    ，屬繼續犯，並非連續犯，甲訴人認應依刑法第五十六條之連續犯規定論處，尚
    有誤會，併予敘明。
三、原審未為詳察，遽為被告乙○○無罪之諭知，尚有未洽，檢察官上訴意旨，指摘
    原判決不當，為有理由，自應由本院予以撤銷改判，審酌被告乙○○係初犯，聘
    僱人數僅一人，情節尚輕等一切情狀，量處如主文所示之刑，並諭知易科罰金之
    折算標準。
據上論結，應依刑事訴訟法第三百六十九條第一項前段、第三百六十四條、第二百九
十九條第一項前段、就業服務法第五十三條第一款、第五十八條第一項前段、刑法第
十一條前段、第四十一條、罰金罰鍰提高標準條例第二條，判決如主文。
本案經檢察官林炳雄到庭執行職務。
中    華    民    國        八十九      年      八      月    三十一    日
                              臺灣高等法院高雄分院刑事第七庭
                                  審判長法官  王光照
                                        法官  ？？？
               法官  黃憲文
右正本證明與原本無異。
不得上訴。
                                      書記官  黃玉珠
中    華    民    國        八十九      年      九      月      二      日
附錄：本判決論罪科刑法條：
就業服務法第五十三條：
雇主不得有左列行為：
一、聘僱或留用未經許可或許可失效之外國人。
二、以本人名義聘僱外國人為他人工作。
三、未經許可聘僱或留用他人所申請聘僱之外國人。
四、指派所聘僱之外國人從事申請許可以外之工作。
就業服務法第五十八條：
違反第五十三條第一款、第二款或第三款規定，其聘用或留用人數為一人者，處六月
以下有期徒刑、拘役或科或併科新台幣九萬元以下罰金；其聘僱或留用人數為二人以
上者，處三年以下有期徒刑、拘役或科或併科新台幣三十萬元以下罰金。
                                                                      Ｈ


司法院資訊處製作；財團法人民間司法改革基金會備份。
